【裁判字號】    98,上訴,1833
【裁判日期】    980902
【裁判案由】    違反森林法
【裁判全文】
臺灣高等法院臺中分院刑事判決        98年度上訴字第1833號
上  訴  人
即  被  告  甲○○
上列上訴人因違反森林法案件，不服臺灣臺中地方法院98年度訴
字第1976號中華民國98年7月31日第一審判決（起訴案號：臺灣
臺中地方法院檢察署98年度偵字第11906號），提起上訴，本院
判決如下：
    主  文
上訴駁回。
    理  由
一、按依刑事訴訟法第350條、第361條、第362條、第367條規定
    ，不服地方法院之第一審判決而上訴者，須提出上訴書狀，
    並應敘述具體理由，為上訴必備之程式；其所提出之書狀未
    敘述上訴理由，或僅曾以言詞陳述上訴理由者，均應於上訴
    期間屆滿後20日內補提理由書於第一審法院。第一審法院經
    形式審查，認逾期未補提上訴理由者，應定期間先命補正；
    逾期未補正者，為上訴不合法律上之程式，應以裁定駁回。
    倘已提出上訴理由，但所提非屬具體理由者，則由第二審法
    院以上訴不合法律上之程式，判決駁回。而所謂具體理由，
    必係依據卷內既有訴訟資料或提出新事證，指摘或表明第一
    審判決有何採證認事、用法或量刑等足以影響判決本旨之不
    當或違法，而構成應予撤銷之具體事由，始克當之（例如：
    依憑證據法則具體指出所採證據何以不具證據能力，或依憑
    卷證資料，明確指出所為證據證明力之判斷如何違背經驗、
    論理法則）；倘僅泛言原判決認定事實錯誤、違背法令、量
    刑失之過重或輕縱，而未依上揭意旨指出具體事由，或形式
    上雖已指出具體事由，然該事由縱使屬實，亦不足以認為原
    判決有何不當或違法者（例如：對不具有調查必要性之證據
    ，法院未依聲請調查亦未說明理由，或援用證據不當，但除
    去該證據仍應為同一事實之認定），皆難謂係具體理由，俾
    與第二審上訴制度旨在請求第二審法院撤銷、變更第一審不
    當或違法之判決，以實現個案救濟之立法目的相契合，並節
    制濫行上訴（最高法院97年度臺上字第892號刑事判決意旨
    參照）。
二、本件上訴人即被告甲○○（下稱被告）上訴狀所載理由略謂
    ：被告父母均已過世，且無兄弟姊妹，被告目前上班之公司
    ，因營業狀況縮減，每週只工作三、四天，薪水減少許多。
    被告配偶係係越南國籍女子，目前已懷孕，預產期大約還有
    一個多月，且即將搭機來台待產。被告如發監執行，則被告
    之越南國籍配偶，不但沒有工作能力，且所生之子女，亦乏
    人照應，極可能淪落至家破人亡之境地。請准從輕發落，給
    予被告一重新做人之機會云云。惟查：
  (一)被告因不服地方法院之第一審判決而於98年8月17日向原審
    法院提出上訴狀敘明上訴理由，依刑事訴訟法第361條第2項
    條文、立法修正理由及上開最高法院判決意旨，被告倘已提
    出上訴理由，但所提非屬具體理由者，由第二審法院以上訴
    不合法律上之程式，以判決駁回之。至於上訴理由是否具體
    ，係屬第二審法院審查範圍，則不在命補正之列（參見法院
    辦理刑事訴訟案件應行注意事項第162點），合先敘明。
  (二)原審判決就認定被告犯罪所憑之證據，已經詳細調查審酌，
    經核無違證據及論理法則。就量刑方面，亦已審酌被告犯罪
    之一切情狀而量處其刑，尚屬妥適，並無過重或過輕之情形
    。被告提起上訴，固具備形式上之理由，但其並未提出新事
    證，以供調查。亦未依據卷內之訴訟資料，指摘原審判決有
    何足以影響判決本旨之不當或違法，構成應予撤銷之具體事
    由。而依被告所犯之罪，其最輕本刑為六月以上，被告又有
    累犯之情形，原判決量處有期徒刑七月，併科罰金新台幣五
    萬元，就有期徒刑部分，已屬最低度之刑，更無再予從輕量
    刑之餘地。另查被告有麻醉藥品、竊盜、毒品等前科，經判
    處徒刑，並曾強制工作，執行完畢，是依被告之素行觀之，
    被告本次犯罪並無顯可憫恕之情形，自無從依刑法第59條酌
    減其刑。綜上所述，被告上訴意旨所稱各節，均不足以動搖
    原判決認定犯罪事實及量刑之基礎，難認係具體理由，其上
    訴顯然違背法律上之程式，應予駁回，並不經言詞辯論為之
    。
據上論斷，應依刑事訴訟法第367條前段、第372條，判決如主文
。
中    華    民    國    98    年    9    月    2    日
            刑事刑十一庭  審判長法  官  陳  朱  貴
                                法  官  何  志  通
                                法  官  郭  同  奇
以上正本證明與原本無異。
如不服本判決應於收受送達後十日內向本院提出上訴狀，其未敘
述上訴之理由者並得於提起上訴後十日內向本院補提理由書（均
須按他造當事人之人數附繕本）「切勿逕送上級法院」。
                                書記官  康  孝  慈
中    華    民    國    98    年    9    月    3    日


司法院資訊處製作；財團法人民間司法改革基金會備份。
